# 关于采购合同中的亏损合同

提问人：xingyun521 时间：2021-04-22 08:05:06
请问大师们一个纯会计科目的问题，对于确认拟执行的采购合同，已经确定是亏损合同了，这部分的损失是计入营业外支出吗？谢谢！另外就是有什么依据吗？

回答人：chenyiwei
按照目前的或有事项准则应用指南和讲解，似乎是计入营业外支出。但这样做并不合理。参考销售端亏损合同的处理，可能计入营业成本更合适。